【裁判字號】    97,聲,1625
【裁判日期】    970805
【裁判案由】    返還提存物
【裁判全文】
臺灣臺中地方法院民事裁定  97年度聲字第1625號
聲  請  人  上海商業儲蓄銀行股份有限公司
法定代理人  甲○○
代  理  人  乙○○
相  對  人  丙○○
聲請人聲請返還提存物事件，本院裁定如下：
    主      文
本院九十五年度存字第六三○六號提存事件聲請人所提存之擔保
金新台幣壹拾萬元，准予返還。
聲請程序費用由相對人負擔。
    理      由
一、按訴訟終結後，供擔保人證明已定20日以上之期間，催告受
    擔保利益人行使權利而未行使或法院依供擔保人之聲請，通
    知受擔保利益人於一定期間內行使權利並向法院為行使權利
    之證明而未證明者，法院應依供擔保人之聲請，以裁定命返
    還其提存物，民事訴訟法第104條第1項第3款定有明文。另
    依同法第106條，前開規定於其他依法令供訴訟上之擔保者
    準用之。所謂之「訴訟終結」，從廣義解釋，包括執行程序
    終結在內，亦即指假扣押裁定及假扣押執行程序均不存在者
    而言。是債權人提供擔保金為假扣押之執行後，如未撤回假
    扣押之執行，則於假扣押之標的交付執行時，於假扣押所欲
    保全之債權於執行程序分配終結確定時，自可認與民事訴訟
    法第104條第1項第3款所定之「訴訟終結」相當。
二、本件聲請意旨略以：聲請人前遵本院95年度裁全字第11971
    號民事裁定為擔保假扣押，曾提供新台幣10萬元為擔保金，
    並以本院95年度存字第6306號提存事件提存在案；茲因假扣
    押執行標的財產以96年度執字第63107號調卷執行，執行程
    序業已終結，復經本院以97年度聲字第847號催告受擔保利
    益人即相對人限期主張權利，相對人迄未行使權利，爰依民
    事訴訟法第104條之規定，請求裁定准予返還提存物，並提
    出本院95年度存字第6306號提存書、97年度聲847第62499號
    函、95年度裁全字第11971號裁定等為證。
三、聲請人主張之事實，業據其提出上開裁定書、提存書等為證
    。經本院依職權調取本院96年度執字第63107號、95年度裁
    全字第11971號、95年度執全字第3652號、95年度執全字第
    2318號、95年度存字第6306號等卷宗查閱明確。而相對人經
    催告限期主張權利，迄未行使，有本院97年度聲字第847號
    函及本院民事紀錄科查詢表附卷可稽，是聲請人聲請返還提
    存物，核無不合，應予准許。
四、依民事訴訟法第95條、第78條，裁定如主文。
中    華    民    國    97    年    8    月     5    日
                  民事第二庭    法  官  涂秀玲
正本係照原本作成
如不服本裁定應於送達後10日內向本院提出抗告狀，並繳納抗告
費新臺幣1,000元。
中    華    民    國    97    年    8    月     5    日
                                書記官


司法院資訊處製作；財團法人民間司法改革基金會備份。
